【裁判字號】    95,聲,607
【裁判日期】    950905
【裁判案由】    停止執行
【裁判全文】
臺灣彰化地方法院民事裁定  95年度聲字第607號
聲  請  人  甲○○
            乙○○
            丙○○
                        18弄.
相  對  人  合作金庫銀行股份有限公司
法定代理人  丁○○
上列當事人間聲請停止執行事件，本院裁定如下：
    主  文
聲請駁回。
    理  由
一、按提起異議之訴，法院認為有必要情形，依照強制執行法第
    18條第2項規定，固得為停止強制執行裁定。惟停止執行應
    限於強制執行程序已開始而尚未終結之情形，倘執行程序業
    已終結，即無裁定命停止執行之可能，此稽之強制執行法第
    18條規定之旨趣自明。又強制執行法第15條所定第三人異議
    之訴，以排除執行標的物之強制執行為目的，故同條所謂執
    行程序終結，係指對於執行標的物之強制執行程序終結而言
    。故執行標的物經拍賣終結，且已將其賣得價金分配與執行
    債權人時，對於該執行標的物之強制執行程序已終結，第三
    人即不得提起異議之訴（司法院33年院字第2776號解釋）。
    如第三人並據此聲請停止執行，自與上開法條規定不符，法
    院應不予准許。
二、本件聲請意旨略以：相對人（即執行債權人）與執行債務人
    江清銀、江徐伯間因清償債務強制執行事件（94年度執字第
    12278號），相對人曾就門牌號碼彰化縣芬園鄉坐落門牌彰
    化縣芬園鄉○○路○段71號3層樓房乙棟，總建築面積1557.5
    4平方公尺聲請本院查封拍賣（編號1第184建號）。惟上開
    不動產係聲請人所有，經向本院依強制執行法第15條規定提
    起異議之訴，若上開強制執行事件之執行程序不停止，聲請
    人必將受難以彌補之損害，聲請人為此願提供擔保，請求在
    執行異議之訴判決確定前，停止上開強制執行事件之執行程
    序等語。
三、經查，本件聲請人主張就本院94年度執字第12278號執行事
    件之執行標的物（編號1第184建號）有足以排除強制執行之
    權利，而提起執行異議之訴（95年度訴字第680號）等情，
    固經本院依職權調閱該強制執行及異議之訴等卷宗查明屬實
    。惟本院上開強制執行事件，因拍賣之系爭不動產業於民國
    95年7月19日拍賣期日拍定，執行所得之金額新台幣4,633,6
    00元，復於95年8月15日實行分配完畢，此有本院不動產拍
    賣筆錄、不動產權利移轉證書及發還民事強制執行案款通知
    書等件附於該強制執行案卷宗內足憑，則上開強制執行案件
    對於該執行標的物之強制執行程序既已於95年8月15日終結
    ，聲請人遲至95年8月30日始提起聲請停止執行，核之前開
    說明，聲請人之上開聲請，於法自有未合，應予駁回。
四、依強制執行法第30條之1，民事訴訟法第95條、第78條，裁
    定如主文。
中    華    民    國    95    年    9     月    5     日
                  民事第二庭    法  官  康弼周
以上正本係照原本作成。
如對本裁定抗告，須於裁定送達後10日內向本院提出抗告狀。
中    華    民    國    95    年    9     月    5     日
                                書記官  顏督訓


司法院資訊處製作；財團法人民間司法改革基金會備份。
